【裁判字號】    98,交抗,35
【裁判日期】    980603
【裁判案由】    違反道路交通管理處罰條例聲明異議
【裁判全文】
臺灣高等法院花蓮分院交通事件裁定      98年度交抗字第35號
抗告人即
受處分人    甲○○
上列抗告人因違反道路交通管理處罰條例案件，不服臺灣花蓮地
方法院，中華民國98年3月24日所為裁定（98年度交聲字第63號
），提起抗告，本院裁定如下：
    主  文
原裁定撤銷，發回臺灣花蓮地方法院。
    理  由
一、原裁定意旨略以：抗告人即受處分人甲○○於民國98年1月
    23日收受原處分機關之裁決書，有送達證書在卷可按，其異
    議期間自送達翌日即98年1月24日起算20日，應於98年2月12
    日屆滿，惟抗告人遲至98年2月26日始向原處分機關具狀聲
    明異議，有聲明異議狀正本及原處分機關移送書在卷為憑，
    故抗告人之聲明異議已逾法定期間，且無從補正，爰駁回抗
    告人之聲明異議等語。
二、抗告意旨略以：本件違規罰單與裁決書是同日（按即98年1
    月23日）開出，抗告人即於同年2月5日向原處分機關提出陳
    述書聲明異議，則抗告人之聲明異議並未逾越法定期間，爰
    請求撤銷原裁定等語。
三、經查，本件抗告人於98年1月23日3時59分，在花蓮市○○路
    71號前，駕駛車號DU-6578號自小客車，經員警施以酒測後
    ，其酒測值達0.29mg/l，並經警掣發違反道路交通事件通知
    單予抗告人收執，而原處分機關乃於同日以花監違字第裁
    44-P00  000000號裁決書，認定抗告人有汽車駕駛人酒精濃
    度超過規定標準之違規事實，依道路交通管理處罰條例第35
    條第1項第1款處罰鍰新臺幣19500元，並吊銷駕駛執照12個
    月，施以道安講習；另於附記欄記載「受處分人不服處罰者
    ，得於接到裁決書之翌日起二十日內，以司法狀紙提出聲明
    異議，載明裁決日期、字號及理由，交由本（花蓮監理站）
    站轉送管轄地方法院。」該裁決書並於同日送達抗告人之姐
    陳愛萱，此有花蓮縣警察局舉發違反道路交通事件通知單、
    裁決書、送達證書等資料影本附卷可考（見原審卷第7頁起
    ）。是抗告人應於98年2月12日前向原處分機關提出異議，
    已堪認定。而抗告人嗣於98年2月5日已向原處分機關提出「
    陳述書」，此從卷附之交通部公路總局台北區監理站所花蓮
    監理站98年2月9日北監花四字第0982000219號函文影本記載
    「說明一、復台端98年2月5日陳述書。」等語及全函文意旨
    （參原審卷第5頁），即可察知抗告人對於原處分已經提出
    不服之陳述意見；而抗告人提起抗告後，經本院向原處分機
    關函查結果，原處分機關乃於98年6月1日以北監花四字第
    0980004889號函檢送抗告人於98年2月5日提出「交通違規案
    件陳述書」影本，核其內容，已明白表示其不服遭舉發酒後
    駕車之處分，則抗告人雖未明確使用「聲明異議」一詞，能
    否謂聲明異議不合程式，即非無探求之餘地，原審未究及此
    ，僅憑送達回證、抗告人嗣後提出之聲明異議狀及移送報告
    書為據，即認其聲明異議已經逾期，尚有可議，是抗告人之
    抗告非無理由，應由本院將原裁定撤銷，發回原法院更行處
    理為妥適之裁定，以昭折服。
四、據上論結，應依道路交通管理處罰條例第89條，道路交通案
    件處理辦法第25條、第26條，刑事訴訟法第413條前段，裁
    定如主文。
中    華    民    國    98    年    6    月    3    日
                  交通法庭審判長法  官  何方興
                                法  官  賴淳良
                                法  官  林碧玲
以上正本證明與原本無異。
本件不得再抗告。
中    華    民    國    98    年    6     月    3     日
                                書記官  李閔華


司法院資訊處製作；財團法人民間司法改革基金會備份。
